【裁判字號】    95,建,11
【裁判日期】    950602
【裁判案由】    給付工程款
【裁判全文】
臺灣嘉義地方法院民事判決                95年度建字第11號
原      告  慶禹營造股份有限公司
法定代理人  丙○○
訴訟代理人  張雯峰律師
被      告  嘉義縣太保市公所
法定代理人  乙○○
訴訟代理人  丁○○
            甲○○
上列當事人間給付工程款事件，本院於民國95年5月19日言詞辯
論終結，判決如下：
    主  文
被告應給付原告新臺幣肆佰陸拾萬仟佰伍拾肆元，及自民
國九十五年五月十一日起至清償日止，按週年利率百分之五計算
之利息。
訴訟費用由被告負擔。
本判決於原告以新臺幣壹佰伍拾肆萬伍仟元供擔保後，得假執行
。但被告如於執行標的物拍定、變賣或其他財產權之執行程序終
結前，以新臺幣肆佰陸拾萬仟佰伍拾肆元為原告預供擔保
者，得免為假執行。
    事實及理由
一、原告起訴主張：兩造分別於民國九十五年一月五日簽訂過溝
    等里道路路面修復工程契約、九十五年一月十六日簽訂春珠
    理道路路面修復工程契約、後潭里道路路修復工等三項工程
    契約，依上開三件工程契約書第八條所載之付款辦法，乙方
    （即被告）應於全部工程完成，經甲方（即原告）所驗收合
    格後，備齊請款文件書據，送請甲方結付工程款。因過溝等
    里道路路面修復工程、春珠里道路面修復工程、後潭里道路
    路面修復工程等三項工程，均於九十五年二月二十四日經被
    告驗收合格，故此原告依工程契約書第八條之約定，備齊請
    款文件書據，依被告之決算書向被告請求給付決算數之發包
    工程費及空氣污染防制費，其項目分別為：(一)過溝等里道路
    路面修復工程款二百零八萬一千零四十四元（其中含二萬一
    千零四十四元為空氣污染防制費）；(二)春珠里道路路面修復
    工程款一百一十七萬一千零二十八元（其中含一千零二十八
    元為空氣污染防制費）；(三)後潭里道路路面修復工程款一百
    三十八萬一千二百八十二元（其中含一千二百八十二元為空
    氣污染防制費），合計共四百六十三萬三千三百五十四元。
    然原告備妥請款文件請求被告支付工程款迄今，被告均以無
    預算為由拖延不依約給付，為此，原告不得不起訴請求被告
    給付工程款。並聲明如主文第一項所示，並陳明願供擔保請
    准宣告假執行。
二、原告上揭主張，業據提出與所述相符之（94）嘉太市合字第
    41號過溝等里道路路面修復工程契約、（94）嘉太市合字第
    45號春珠里道路路面修復工程契約、（94）嘉太市合字第46
    號後潭里道路路面修復工程契約影本各一份、結算驗收證明
    書三份、太保市公所工程決算書（過溝等里道路路面修復工
    程）一份等為證，且為被告所不爭執，自堪認原告之主張為
    可採，是原告依系爭工程契約請求被告給付四百六十三萬三
    千三百五十四元之工程款及空氣污染防制費，為有理由，應
    予准許。
三、又按給付無確定期限者，債務人於債權人得請求給付時，經
    其催告而未為給付，自受催告時起，負遲延責任。其經債權
    人起訴而送達訴狀，或依督促程序送達支付命令，或為其他
    相類之行為者，與催告有同一之效力；遲延之債務，以支付
    金錢為標的者，債權人得請求依法定利率計算之遲延利息。
    但約定較高者，仍從其約定利率；又應付利息之債務，其利
    率未經約定，亦無法律可據者，週年利率為百分之五，民法
    第二百二十九第二項、第二百三十三條第一項及第二百零三
    條分別定有明文。查本件原告依系爭工程契約請求被告給付
    四百六十三萬三千三百五十四元之工程款及空氣污染防制費
    部分，經本院認定為有理由，業如上述，而原告本件訴訟之
    民事起訴狀繕本係於九十五年五月十日送達被告，有送達證
    書一紙在卷可佐，是原告請求被告給付自起訴狀繕本送達翌
    日即九十五年五月十一日起至清償日止，按年息百分之五計
    算之遲延利息，核與上開規定相符，亦應予准許。
四、兩造均陳明願供擔保，聲請宣告假執行或免為假執行，經核
    均無不合，爰分別酌定相當之擔保金額宣告之。
五、據上論結：原告之訴為有理由，依民事訴訟法第七十八條，
    判決如主文。
中    華    民    國    95    年    6     月    2     日
                  民二庭法  官  林福來
以上正本係照原本作成
如對本判決上訴須於判決送達後20日內向本院提出上訴狀
中    華    民    國    95    年    6     月    2     日
                        書記官  侯學義


司法院資訊處製作；財團法人民間司法改革基金會備份。
